Inventaris van de archieven van de Stichting Verenigde Provinciale Bibliotheekcentrales van Zuid-Holland en voorgangers
Nationaal Archief, Den Haag
- ARCHIEF PLAATSELIJK BIBLIOTHEEK t/m 1982
  - HARDINXVELD-GIESSENDAM
    - Algemeen + diversen, 1977-1982; 345
    - Begrotingen, 1978-1982; 346
    - Financiële jaarverslagen, 1977-1982; 347
    - Huisvesting, 1962-1982; 348
    - Overleg intern, 1976-1982; 349
    - Verzekeringen, 1977-1982; 350
  - HELLEVOETSLUIS
    - Algemeen, 1967-1982; 351
    - Diversen, 1967-1982; 352
    - Begrotingen, 1964-1982; 353
    - Financiële jaarverslagen, 1971-1982; 354
    - Huisvesting, 1956-1982; 355
    - Overleg intern, 1964-1984; 356
    - Plan Sluiting Karel de Stoutestraat, 1982; 357
    - Publiciteit, 1979-1984; 358
    - Verzekeringen, 1967-1982; 359
  - HENDRIK IDO AMBACHT
    - Algemeen + diversen, 1963-1982; 360
    - Financiële jaarverslagen, 1962, 1967, 1980-1982; 361
    - Overleg intern, 1982; 362
  - HILLEGOM
    - Algemeen + diversen, 1960-1982; 363
    - Begrotingen, 1973-1982; 364
    - Bouw: financiële afwikkeling Nieuw Bouw OB, 1980; 365
    - Financiële jaarverslagen, 1972-1982; 366
    - Huisvesting, 1966-1982; 367
    - Overleg intern, 1968-1982; 368
    - Verzekeringen, 1959-1982; 369
  - Overige gemeenten H
    - Haastrecht, 1956-1982; 370
    - Hagestein, 1957; 371
    - Hazerswoude, 1964, 1982; 372
    - Heerjansdam, 1959-1982; 373
    - Hei- en Boeicop, 1962, 1972 en 1976; 374
    - Heukelum, 1958, 1975 en 1976; 375
    - Hoog-Blokland, 1972 en 1982; 376
    - Hoornaar, 1954, 1982; 377
    - Korendijk, 1954-1982; 378
  - KRIMPEN a/a IJSSEL
    - Algemeen + diversen, 1966-1982; 379
    - Begrotingen, 1966-1982; 380
    - Financiële jaarverslagen, 1966-1982; 381
    - Huisvesting, 1962-1982; 382
    - Overleg intern, 1964-1982; 383
    - Verzekeringen, 1966-1982; 384
    - Koudekerk, 1965-1982; 385
  - LEERDAM
    - Algemeen + diversen, 1957-1983; 386
    - Begrotingen, 1979-1982; 387
    - Financiële jaarverslagen, 1978-1982; 388
    - Overleg intern, 1979-1982; 389
    - Verzekeringen, 1982; 390
  - LEIDERDORP
    - Algemeen + diversen, 1963-1982; 391
    - Begrotingen, 1963-1982; 392
    - Financiële jaarverslagen, 1970-1982; 393
    - Huisvesting, 1963-1981; 394
    - Overleg intern, 1963-1982; 395
    - Verzekeringen, 1969-1981; 396
  - LIER, DE
    - Algemeen + diversen, 1980-1982; 397
    - Begrotingen, 1973; 398
    - Financiële jaarverslagen, 1980-1982; 399
    - Overleg intern, 1979-1982; 400
  - LISSE
    - Algemeen + diversen, 1963-1982; 401
    - Begrotingen, 1971-1982; 402
    - Financiële jaarverslagen, 1971-1982; 403
    - Huisvesting, 1973-1981; 404
    - Overleg intern, 1969-1982; 405
    - Verzekeringen, 1975-1980; 406
  - Overige gemeenten L
    - Leidschendam, 1962-1982; 407
    - Leimuiden, 1969-1982; 408
    - Lexmond, 1957-1982; 409
  - MIDDELHARNIS
    - Algemeen + diversen, 1954-1982; 410
    - Begrotingen, 1978-1983; 411
    - Bouw: Financiële afwikkeling, 1981; 412
    - Financiële jaarverslagen, 1982; 413
    - Huisvesting, 1974-1982; 414
    - Overleg intern, 1975-1982; 415
  - MONSTER
    - Algemeen + diversen, 1955-1982; 416
    - Begrotingen, 1978-1982; 417
    - Financiële jaarverslagen, 1980-1983; 418
    - Huisvesting, 1972-1981; 419
    - Overleg intern, 1978-1982; 420
    - Verzekeringen, 1980-1981; 421
  - Overige gemeenten M
    - Maasland, 1971-1982; 422
    - Meerkerk, 1955-1982; 423
    - Moerkapelle, 1972-1982; 424
    - Moordrecht, 1974-1982; 425
  - NAALDWIJK
    - Algemeen, 1955-1982; 426
    - Diversen, 1957-1982; 427
    - Begrotingen, 1967-1982; 428
    - Financiële jaarverslagen, 1972-1982; 429
    - Huisvesting, 1972-1982; 430
    - Overleg intern, 1972-1982; 431
    - Verzekeringen, 1977-1982; 432
  - NEDERLEK
    - Algemeen + diversen, 1971-1982; 433
    - Begrotingen, 1974-1982; 434
    - Financiële jaarverslagen, 1975-1982; 435
    - Huisvesting, 1968-1981; 436
    - Krimpen a/d Lek, 1954-1982; 437
    - Overleg intern, 1971-1982; 438
    - Verzekeringen, 1975-1982; 439
  - NOORDWIJK
    - Algemeen + diversen, 1970-1982; 440
    - Begrotingen, 1970-1982; 441
    - Financiële jaarverslagen, 1972-1982; 442
    - Huisvesting, 1971-1982; 443
    - Overleg intern, 1971-1982; 444
    - Verzekeringen, 1972-1981; 445
  - NOORDWIJKERHOUT
    - Algemeen + diversen, 1967-1982; 446
    - Begrotingen, 1968-1982; 447
    - Financiële jaarverslagen, 1972-1982; 448
    - Huisvesting, 1976-1985; 449
    - Overleg intern, 1967-1982; 450
    - Verzekeringen, 1970-1981; 451
  - Overige gemeenten N
    - Nootdorp, 1970-1981; 452
    - Nieuwkoop, 1956-1982; 453
    - Nieuwland, 1981-1982; 454
    - Nieuwpoort, 1954; 455
    - Nieuwveen, 1966-1982; 456
    - Noordeloos, 1972-1973; 457
    - Nieuwerkerk, 1968-1982; 458
    - Nieuw-Lekkerland, 1977-1982; 459
  - OEGSTGEEST
    - Algemeen, 1959-1982; 460
    - Diversen, 1959-1982; 461
    - Begrotingen, 1970-1982; 462
    - Financiële jaarverslagen, 1966-1982; 463
    - Huisvesting, 1963-1982; 464
    - Overleg intern, 1962-1982; 465
    - Verzekeringen, 1960-1982; 466
  - OUD-BEIJERLAND
    - Algemeen + diversen, 1967-1982; 467
    - Begrotingen, 1969-1983; 468
    - Financiële jaarverslagen, 1970-1982; 469
    - Huisvesting, 1969-1982; 470
    - Overleg intern, 1967-1982; 471
    - Penningmeester, 1968-1981; 472
    - Stukken van het Bestuur, 1970-1976; 473
    - Verzekeringen, 1973-1982; 474
  - Overige gemeenten O
    - Oost-Flakee, 1954-1981; 475
    - Oud-Alblas, 1962-1978; 476
    - Ouderkerk.a/d IJssel, 1967-1981; 477
    - Oudewater, 1965; 478
  - PAPENDRECHT
    - Algemeen + diversen, 1964-1982; 479
    - Begrotingen, 1981-1982; 480
    - Financiële jaarverslagen, 1980-1982; 481
    - Huisvesting, 1980-1982; 482
    - Overleg intern, 1980-1982; 483
    - Verzekeringen, 1982-1983; 484
  - POORTUGAAL
    - Algemeen + diversen, 1956-1982; 485
    - Begrotingen, 1971, 1980-1982; 486
    - Financiële jaarverslagen, 1979-1982; 487
    - Huisvesting, 1971-1982; 488
    - Overleg intern, 1971-1982; 489
    - Verzekeringen, 1979-1982; 490
  - PIJNACKER
    - Algemeen + diversen, 1955-1982; 491
    - Begrotingen, 1969-1982; 492
    - Financiële jaarverslagen, 1971-1982; 493
    - Huisvesting, 1968-1982; 494
    - Overleg intern, 1968-1982; 495
    - Verzekeringen, 1970-1981; 496
    - Fotoalbum OB etc. etc., 497
  - REEUWIJK
    - Algemeen, 1963-1982; 498
  - RIDDERKERK
    - Algemeen, 1959-1982; 499
    - Diversen, 1968-1982; 500
    - Begrotingen, 1963-1980; 501
    - Financiële jaarverslagen, 1963-1980; 502
    - Huisvesting, 1963-1976; 503
    - Overleg intern, 1961-1977; 504
    - Verzekeringen, 1968-1981; 505
  - ROZENBURG
    - Algemeen + diversen, 1968-1982; 506
    - Begrotingen, 1968-1982; 507
    - Financiële afwikkelingen, 1980; 508
    - Financiële jaarverslagen, 1967-1983; 509
    - Huisvesting, 1968-1982; 510
    - Overleg intern, 1969-1982; 511
    - Verzekeringen, 1974-1982; 512
  - RIJNSBURG
    - Algemeen + diversen, 1957-1982; 513
    - Financiële jaarverslagen, 1980-1981; 514
    - Huisvesting/Verzekeringen (ontbreekt), 515
    - Overleg intern, 1982; 516
  - Overige gemeenten R
    - Rhoon, 1957-1982; 517
    - Rijnsaterwoude, 1976-1980; 518
  - SASSENHEIM
    - Algemeen + diversen, 1963-1982; 519
    - Begrotingen, 1979-1982; 520
    - Financiële jaarverslagen, 1980-1982; 521
    - Huisvesting, 1968-1982; 522
    - Overleg intern, 1974-1983; 523
    - Verzekeringen, 1980-1982; 524
  - SCHIPLUIDEN
    - Algemeen + diversen, 1978-1982; 525
    - Begrotingen, 1980-1983; 526
    - Financiële jaarverslagen, 1978-1982; 527
    - Huisvesting, 1975-1982; 528
    - Overleg intern, 1979-1982; 529
    - Verzekeringen, 1980-1982; 530
  - SCHOONHOVEN
    - Algemeen + diversen, 1962-1982; 531
    - Begrotingen, 1969-1981; 532
    - Financiële jaarverslagen, 1974-1982; 533
    - Huisvesting, 1975-1979; 534
    - Overleg intern, 1968-1982; 535
    - Verzekeringen, 1978-1982; 536
  - SLIEDRECHT
    - Algemeen + diversen, 1962-1982; 537
    - Begrotingen, 1963-1982; 538
    - Financiële jaarverslagen, 1970-1982; 539
    - Huisvesting, 1967-1982; 540
    - Overleg intern, 1962-1982; 541
    - Verzekeringen, 1974-1982; 542
  - SPIJKENISSE
    - Algemeen, 1954-1982; 543
    - Diversen, 1959-1982; 544
    - Begrotingen, 1962-1980; 545
    - Financiële jaarverslagen, 1959-1980; 546
    - Overleg intern, 1968-1977; 547
    - Verzekeringen, 1962-1981; 548
  - STRIJEN
    - Algemeen, + diversen, 1953-1982; 549
    - Begrotingen, 1973-1982; 550
    - Financiële jaarverslagen, 1973-1982; 551
    - Overleg intern, 1974-1982; 552
    - Verzekeringen, 1978-1980; 553
  - Overige gemeenten S
    - Schelluinen, 1968-1980; 554
    - Stolwijk, 1957-1982; 555
    - Streefkerk, 1977; 556
    - Ter Aar, 1959-1982; 557
  - VIANEN
    - Algemeen + diversen, 1960-1982; 558
    - Begrotingen, 1972-1983; 559
    - Financiële jaarverslagen, 1972-1982; 560
    - Huisvesting, 1972-1982; 561
    - Overleg intern, 1970-1982; 562
    - Verzekeringen, 1977-1982; 563
    - Voorschoten, 1960-1982; 564
    - Valkenburg, 1972, 1976 en 1982; 565
    - Vlist, 1978-1982; 566
    - Voorhout, 1963-1982; 567
  - WADDINXVEEN
    - Begrotingen, 1982; 568
    - Financiële jaarverslagen, 1980-1982; 569
    - Verzekeringen, 1978-1980; 570
  - WATERINGEN
    - Algemeen + diversen, 1958-1982; 571
    - Begrotingen, 1963-1982; 572
    - Financiële jaarverslagen, 1968-1982; 573
    - Huisvesting, 1977-1982; 574
    - Overleg intern, 1958-1982; 575
    - Verzekeringen, 1970-1980; 576
  - WOERDEN
    - Algemeen + diversen, 1969-1982; 577
    - Begrotingen, 1978-1982; 578
    - Financiële jaarverslagen, 1979-1982; 579
    - Huisvesting, 1977-1982; 580
    - Overleg intern, 1977-1982; 581
    - Verzekeringen, 1979-1981; 582
  - Overige gemeenten W
    - Warmond, 1973-1982; 583
    - Wassenaar, 1979-1982; 584
    - Westvoorne, 1955-1982; 585
    - Woubrugge, 1972-1982; 586
  - ZOETERMEER
    - Algemeen, 1960-1970; 587
    - Algemeen + diversen, 1971-1982; 588
    - Begrotingen, 1961-1982; 589
    - Financiële jaarverslagen, 1964-1982; 590
    - Huisvesting, 1972-1978; 591
    - Verzekeringen, 1960-1978; 592
  - ZWIJNDRECHT
    - Algemeen, 1966-1982; 593
    - Diversen, 1958-1982; 594
    - Begrotingen, 1972-1977; 595
    - Financiële jaarverslagen, 1959-1979; 596
    - Huisvesting, 1965-1974; 597
    - Overleg intern, 1958-1977; 598
    - Verzekeringen, 1963-1977; 599
  - Overige gemeenten Z
    - Zevenhoven, 1977-1980; 600
    - Zevenhuizen, 1959-1982; 601
    - Zoeterwoude, 1976-1982; 602
    - Plaatsen A t/m Z, uitleenposten Bibliobussen en Trailers., 603
    - Posten, Geschiedenis van A t/m Z., 604; 2 ringbanden
    - Rijkssubsidieafrekeningen, 1970-1971; 605